臺灣彰化地方法院民事判決　100年度簡上字第74號
上　訴　人　張劉甜
視同上訴人　張木寸
訴訟代理人　張漢介
視同上訴人　張木東
視同上訴人　張慶宗
視同上訴人　張玉柱
視同上訴人　張素珍
視同上訴人　張進明
視同上訴人　張文慶
視同上訴人　張加宜
視同上訴人　張加成
視同上訴人　張堂入
視同上訴人　張江秀任
訴訟代理人　張榮財
視同上訴人　張巫箱
視同上訴人　張銘峰
視同上訴人　張論海
視同上訴人　張倚傳
兼上二人共同
訴訟代理人　張龍森
視同上訴人　張明祥
視同上訴人　張明興
視同上訴人　張明麟
視同上訴人　張尚潤
視同上訴人　張錫英
視同上訴人　張錫大
視同上訴人　蘇張麗華
視同上訴人　張信
被上訴人　　林張榮造
上列當事人間請求分割共有物事件，上訴人對於中華民國100年4
月28日本院員林簡易庭第一審判決（99年度員簡字第57號）提起
上訴，本院合議庭於民國100年11月15日言詞辯論終結，判決如
下：
    主      文
上訴駁回。
第二審訴訟費用由上訴人張劉甜負擔。
    事實及理由
甲、程序方面：
一、本件係分割共有物之訴，僅上訴人張劉甜提起上訴，惟因訴
    訟標的對於共同訴訟之各人必須合一確定，且共同訴訟人中
    一人提起上訴，核其性質屬於有利益於共同訴訟人，依民事
    訴訟法第56條第1款前段規定，上訴之效力及於未提起上訴
    之同造共有人（即原審其他被告），故應將同造共有人（即
    原審其他被告）列為視同上訴人，合先敘明。
二、被上訴人林張榮造經合法通知，無正當理由未於言詞辯論期
    日到場，另除視同上訴人張加宜、張榮財以外之其餘視同上
    訴人經合法通知，無正當理由未於言詞辯論期日到場，核無
    民事訴訟法第386條各款所列情形，故依上訴人之聲請，由
    其一造辯論而為判決。
乙、實體方面：
一、被上訴人於原審起訴主張：坐落彰化縣埔心鄉○○○段597
    地號、面積1066.57平方公尺土地為除視同上訴人張尚潤、
    張錫英及張錫大外之其餘兩造所共有，同段598地號、面積
    2284.26平方公尺土地為兩造所共有，同段599地號、面積
    926.75平方公尺土地則為除視同上訴人蘇張麗華、張尚潤、
    張錫英及張錫大外之其餘兩造所共有，上開三筆土地（下稱
    系爭土地）之各共有人應有部分之比例如附表一編號一、二
    、三所示，系爭土地無不能分割之情事，兩造間亦無不分割
    之特約，且就分割方法不能達成協議，爰依民法第823條第1
    項及第824條第2項、第6項前段之規定，訴請依彰化縣溪湖
    地政事務所複丈日期民國100年3月14日土地複丈成果圖所示
    方案准予合併分割等語。
二、上訴人及視同上訴人之陳述：
  (一)上訴人除於原審之陳述已如原審判決內所載，茲予引用外，
    上訴時主張：上訴人自民國70年之前就於編號W2土地上興建
    房屋，興建時未有共有人出面異議，全體共有人默認本人有
    使用權，如今原審判決W2土地為道路使用，致本人生存權遭
    受威脅拆屋，應作為非道路使用，全部共有人共同持有，被
    上訴人應知上訴人興建上開房屋並非惡意，如W2土地作為道
    路使用，房屋必遭拆除，被上訴人未提補償方案，實違反公
    平正義原則，故請求被上訴人將分割後編號W2土地作為非道
    路使用全部共有人共同持有，或應補償上訴人所受損害等語
    。
  (二)視同上訴人陳述：除於原審之陳述已如原審判決內所載，茲
    予引用外：(1)本院言詞辯論期日：視同上訴人張加宜稱對於
    原審判決沒有意見等語；視同上訴人張榮財稱請求照原審判
    決等語；(2)準備程序期日：視同上訴人張木寸、張加成稱：
    不要上訴等語；視同上訴人張進明稱：因為伊的經濟能力較
    不好，沒有能力重建，如果拆遷，希望能夠有補償，才有辦
    法照顧小孩的生活，且因被上訴人偏袒其家屬，故希望補償
    費用要公平等語；視同上訴人張巫箱陳稱：伊不願意佔人便
    宜，也不願意讓人佔便宜，公道就好，無其他意見等語；視
    同上訴人張明興稱：伊也沒有什麼意見，伊父親曾與張添亮
    協商要給張進明補償，但張進明說金額太少，才會不了了之
    等語；視同上訴人張論海、張倚傳及張龍森稱：渠等願意提
    供部分土地供通行之道路使用，但不願意以金錢補償他人，
    因為渠等土地之位置原本就在道路旁邊等語；視同上訴人張
    江秀任稱：伊願意依照系爭土地持分之比例來支付拆除地上
    物之費用等語；(3)其餘視同上訴人未於期日到場，亦未提出
    書狀作何聲明或陳述。
三、原審判決：(1)兩造共有坐落彰化縣埔心鄉○○○段597號（
    面積1066.57平方公尺，為除被告張尚潤、張錫英、張錫大
    外之其餘兩造共有）、598號（面積2284.26平方公尺）、
    599地號（面積926.75平方公尺，為除被告張尚潤、張錫英
    、張錫大、蘇張麗華外之其餘兩造共有）等三筆土地准予合
    併分割，如附圖一所示編號A部分面積98. 99平方公尺分歸
    被告張錫大、張錫英、張尚潤取得，並按應有部分各3分之1
    之比例保持共有；編號B部分面積59.51平方公尺分歸被告蘇
    張麗華取得；編號C部分面積176.99平方公尺分歸被告張堂
    入取得；編號D部分面積75.92平方公尺分歸被告張加成取得
    ；編號E部分面積75.92平方公尺分歸被告張加宜取得；編號
    F部分面積157.91平方公尺分歸被告張江秀任取得；編號G部
    分面積69. 86平方公尺分歸原告林張榮造取得；編號H部分
    面積283.84平方公尺及編號H1部分面積98.45平方公尺分歸
    被告張巫箱取得；編號I部分面積284.39平方公尺分歸被告
    張銘峰取得；編號J部分面積284.40平方公尺分歸被告張木
    寸取得；編號K部分面積252.71平方公尺分歸被告張木東取
    得；編號L部分面積91.11平方公尺分歸被告張劉甜取得；編
    號M部分面積91.10平方公尺分歸被告張進明取得；編號N部
    分面積182.21平方公尺分歸被告張龍森、張論海及張倚傳取
    得，並按應有部分各3分之1之比例保持共有；編號O部分面
    積182.20平方公尺分歸被告張玉柱取得；編號P部分面積
    182.21平方公尺分歸被告張文慶取得；編號Q部分面積85.44
    平方公尺分歸被告張信取得；編號R部分面積284.39平方公
    尺分歸被告張慶宗取得；編號S部分面積94.8 平方公尺分歸
    被告張明祥取得；編號T部分面積94.8平方公尺分歸被告張
    明興取得；編號U部分面積94.8平方公尺分歸被告張明麟取
    得；編號V部分面積269.20平方公尺分歸被告張素珍、張木
    東取得，並按應有部分各26920分之21824、26920分之5096
    之比例保持共有；編號W1部分面積80.15平方公尺、編號W2
    部分面積368.98平方公尺及編號W3部分面積160.85平方公尺
    分歸被告張錫大、張錫英、張尚潤及蘇張麗華外之其餘兩造
    按附表二編號一、編號二、編號三所示應有部分之比例保持
    共有，作為道路，供通行之用；編號X部分面積96.45平方公
    尺分歸被告張巫箱、張銘峰、張木寸、張慶宗、張明祥、張
    明興、張明麟取得，並依序按應有部分各5分之1、5分之1、
    5分之1、5分之1、15分之1、15分之1、15 分之1之比例保持
    共有。(2)被告張尚潤、張錫英、張錫大、蘇張麗華應各補償
    被告張堂入、張加成、張江秀任、張木寸、張劉甜、張進明
    、張玉柱、張文慶、張信、張明祥、張明興、張明麟、張素
    珍之金錢如附表三所示。(3)訴訟費用由兩造按原審附表一編
    號四所示之比例負擔（詳見原審判決）。
四、上訴人不服原審判決而提起上訴，其上訴聲明：請求將原判
    決關於將分割後編號W2土地作為道路供通行之用部分廢棄；
    上開廢棄部分，被上訴人應將分割後編號W2土地作為非道路
    使用，全部共有人共同持有或應為補償上訴人所受之損害；
    第一、二審之訴訟費用由兩造各按土地取得持分比例負擔等
    語。
五、得心證之理由：
  (一)按「各共有人，得隨時請求分割共有物。」、「分割之方法
    ，不能協議決定者，法院得因任何共有人之聲請，命為左（
    下）列之分配：一、以原物分配於各共有人。但各共有人均
    受原物之分配顯有困難者，得將原物分配於部分共有人。」
    、「以原物為分配時，如共有人中有未受分配，或不能按其
    應有部分受分配者，得以金錢補償之。」，民法第823條第1
    項前段、第824條第2項第1款及第3項定有明文。裁判上共有
    物之分割方法，原則上以原物分配於各共有人。以原物分配
    如有事實或法律上之困難，以致不能依應有部分為分配者，
    得將原物分配於部分共有人，其餘共有人則受原物分配者之
    金錢補償。
  (二)被上訴人主張坐落彰化縣埔心鄉○○○段597、598、599地
    號土地，其中第597號土地為除視同上訴人張尚潤、張錫英
    、張錫大外之其餘兩造所共有，598號土地為兩造所共有，
    599號土地則為除視同上訴人蘇張麗華、張尚潤、張錫英、
    張錫大外之其餘兩造所共有，各人之應有部分如附表一編號
    一、二、三所示，該三筆土地無不能分割之情事，兩造間亦
    無不分割之特約，且就分割方法不能達成協議等情，業據提
    出地籍圖謄本及土地登記謄本等為證，並為上訴人及視同上
    訴人所不爭執，且系爭三筆土地相毗鄰，使用地類別均為乙
    種建築用地，是被上訴人依上揭規定訴請裁判分割系爭土地
    ，洵屬有據，應予准許。
  (三)經查：
    (1)就細徵土地之現狀情形：系爭第597號、598號、599號土
      地相鄰，東西短而南北長，略呈長方形，其北側連接埔心
      鄉○○路，東西兩側皆臨巷道，如附圖二所示A、B部分三
      層樓房各為視同上訴人張堂入、蘇張麗華所有；C部分係
      視同上訴人張堂入所有之鐵皮車庫；D部分鐵皮屋為視同
      上訴人張江秀任所有；E、F部分為磚造平房，E部分係視
      同上訴人張加宜、張加成所有，F 部分係視同上訴人張進
      明、上訴人張劉甜所有；G部分為視同上訴人張錫大、張
      錫英及張尚潤所有之二層樓房；H、I、J部分係磚造平房
      ，H部分為張元之繼承人所有，I部分為視同上訴人張木寸
      所有，J部分之西側為視同上訴人張巫箱所有，東側為視
      同上訴人張木東所有，中間則係公廳；K部分係視同上訴
      人張慶宗所有之二層樓房；L部分鐵皮屋為視同上訴人張
      素珍所有，其餘部分為空地，業經原審履勘現場，並囑託
      彰化縣溪湖地政事務所派員測量，製有勘驗筆錄、略圖及
      附圖二所示之複丈成果圖在卷可稽，亦為兩造所不爭執。
    (2)就分割方案部分：原審審酌系爭三筆土地共有人部分相同
      ，均具有應有部分之共有人（即視同上訴人蘇張麗華、張
      尚潤、張錫英、張錫大外之其餘兩造）除上訴人張劉甜外
      ，其餘均已陳明同意合併分割，且其應有部分合計已過半
      數，視同上訴人張論海、張倚傳、張龍森陳稱其等願保持
      共有；視同上訴人張錫英、張錫大、張尚潤陳稱其等願保
      持共有；被告張木東、張素珍陳稱其等願就附圖一所示V
      部分按26920分之5096、26920分之21824之比例保持共有
      ；視同上訴人張慶宗、張巫箱、張銘峰、張木寸、張明興
      、張明麟陳稱其等願就附圖一所示X部分保持共有，張明
      祥陳稱同意分割，則各人之應有部分依比例應為張慶宗、
      張巫箱、張銘峰、張木寸均5分之1，張明興、張明麟、張
      明祥均15分之1，以及被上訴人依附圖一所示方案分割，
      除上訴人張劉甜明確陳稱不同意，視同上訴人張素珍、張
      明祥、張尚潤無反對之陳述外，其餘視同上訴人皆同意依
      該方案分割，且依該方案分割，土地上之建物大多可以保
      存，且分割後每部分土地尚屬方正，並皆面臨道路，而採
      用附圖一所示分割方法，已符合大多數共有人合併分割之
      意願，並尊重部分共有人願保持共有之意願，且分割後之
      土地均屬方正並且面臨道路，足以發揮土地利用之最大價
      值，堪認附圖一所示之分割方法當屬適當且有益於大多數
      共有人之方法。
    (3)就相互補償補部分：原審認為視同上訴人張錫英、張錫大
      、張尚潤、蘇張麗華本應按其應有部分分擔附圖一所示編
      號W2部分（坐落系爭598號土地）面積368.98平方公尺之
      道路；視同上訴人蘇張麗華本應按其應有部分分擔附圖一
      所示編號W1（坐落系爭597號土地）部分面積80.15平方公
      尺之道路，然其等未為分擔，表明願以土地公告現值加四
      成補償上訴人張劉甜，除視同上訴人張木東、張加宜、張
      論海、張倚傳、張龍森、張慶宗、張巫箱、張銘峰陳明不
      願受償，被上訴人所提出陳報狀有不願受償之意外，應補
      償其餘分擔道路之人，其補償之標準，因系爭597號、598
      號土地為鄉村區乙種建築用地，其公告現值為每平方公尺
      3,300元，故原審以土地公告現值加四成即4,620元（
      3,300 ×1.4＝4,620）計算，蘇張麗華按其應有部分原應
      分擔附圖一所示編號W1部分之面積為0.20平方公尺（
      80.15×6/2400＝0.20），應補償之金額即為924元（0.20
      ×4,620 ＝924）；張錫英、張錫大、張尚潤、蘇張麗華
      按其應有部分原應分擔附圖一所示編號W2部分之面積依序
      為5.33平方公尺、5.33平方公尺、5.33平方公尺（以上均
      368.98×13/900＝5.33）、9.10平方公尺（368.98×
      592/24000＝9.10），應補償之金額即分別為24, 625元、
      24,625元、24,625元（以上均5.33×4,620＝24,625）、
      42,042元（9.10×4,620＝42,042），則張堂入、張加成
      、張江秀任、張木寸、張劉甜、張進明、張玉柱、張文慶
      、張信、張明祥、張明興、張明麟、張素珍按應有部分應
      受償之金額，即各如附表三所示，而認張尚潤、張錫英、
      張錫大、蘇張麗華應各補償張堂入、張加成、張江秀任、
      張木寸、張劉甜、張進明、張玉柱、張文慶、張信、張明
      祥、張明興、張明麟、張素珍之金額，即以上開金額乘以
      各人原應有部分比例而為計算，詳如附表三所示。此等補
      償方法，已顧及各共有人利益，除將有表示不願受補償之
      人不再列入補償外，按照張錫英、張錫大、張尚潤、蘇張
      麗華原應分擔之面積，依每平方公尺4,620元作為補償基
      準，以此計算補償予張堂入、張加成、張江秀任、張木寸
      、張劉甜、張進明、張玉柱、張文慶、張信、張明祥、張
      明興、張明麟、張素珍。經核前揭系爭第597號、598號土
      地，地目為旱地、使用分區為鄉村區，使用地類別為鄉村
      區乙種建築用地，其北側連接埔心鄉○○路，如再就其價
      值送鑑定機關鑑價，勢必增加兩造之勞費，而原審以每平
      方公尺4,620元作為補償基準，已高於共有人自行申報地
      價408元之十一倍以上，共有人對此均未提出異見（上訴
      人係爭執房屋補償而非地價補償），應堪認係相當，難認
      有何不當之處。
    (4)上訴人雖主張其在編號W2土地上興建房屋，興建時未有共
      有人出面異議，如W2土地作為道路使用，房屋必遭拆除，
      被上訴人未提補償方案，請求將分割後編號W2土地作為非
      道路使用全部共有人共同持有，或應補償上訴人所受損害
      等語，惟上訴人上開主張，被上訴人及視同上訴人均未予
      同意，核其主張顯係以自身利益為考量，其主張編號W2土
      地作為非道路使用，將損及分割後多數土地可面臨道路之
      利益，不利於發揮土地價值，當屬不公，核無可採；且上
      訴人及視同上訴人張進明主張請求補償建物拆除之損失云
      云，於法無據，亦無可採。
  (四)綜上所述，本院考量上訴人請求建物拆除補償，於法無據，
    且上訴人主張附圖一編號W2作為非道路使用，僅獨厚上訴人
    一人，損及多數共有人之利益，有失公允。反之，採取被上
    訴人提出之分割方法，即如原審判決附圖一所示，使兩造均
    能取得地形較為方正之土地，有利於發揮土地經濟價值及利
    用，而兩造所分得之土地多能臨路，俾對外通行無礙，並再
    以金錢補償之方法調整作為共有道路土地間之利益與負擔，
    顯較能均衡全體共有人之利益。是本院顧及均衡原則，並審
    酌各共有人之利害關係、目前使用現況、意願、共有物之性
    質及各共有人分得部分所得利用之價值暨經濟效用等情形，
    認以採取如原審判決附圖一所示分割分法為適當。原審依上
    開分割方案而為判決，洵屬允當。上訴意旨指摘原判決不當
    ，求為廢棄，為無理由，應予駁回。
六、本件事證已臻明確，兩造其餘陳述與舉證，經審酌後，認於
    判決結果不生影響，毋庸逐一論述，附此敘明。
七、據上論結：本件上訴為無理由，依民事訴訟法第436條之1第
    3項、第449條第1項、第78條，判決如主文。
中    華    民    國    100    年    11    月  29    日
                   民事第三庭審判長法  官  羅培昌
                                   法  官  李言孫
                                   法  官  陳弘仁
以上正本係照原本作成。
本判決不得上訴。
中    華    民    國    100    年    11    月  29    日
                                   書記官  梁高賓
附表一：
┌────────────────────────────┐
│坐落彰化縣埔心鄉○○○段597、598、599地號土地           │
├────┬───────┬───────┬───────┤
│共 有 人│編    號    一│編    號    二│編    號    三│
│        ├───────┼───────┼───────┤
│        │597地號土地應 │598地號土地應 │599地號土地應 │
│        │有部分之比例  │有部分之比例  │有部分之比例  │
├────┼───────┼───────┼───────┤
│張進明  │9000/360000   │9000/360000   │9000/360000   │
├────┼───────┼───────┼───────┤
│張文慶  │18000/360000  │18000/360000  │18000/360000  │
├────┼───────┼───────┼───────┤
│張加宜  │7500/360000   │7500/360000   │7500/360000   │
├────┼───────┼───────┼───────┤
│張加成  │7500/360000   │7500/360000   │7500/360000   │
├────┼───────┼───────┼───────┤
│林張榮造│6900/360000   │6900/360000   │6900/360000   │
├────┼───────┼───────┼───────┤
│張堂入  │21600/360000  │13620/360000  │22500/360000  │
├────┼───────┼───────┼───────┤
│張江秀任│15600/360000  │15600/360000  │15600/360000  │
├────┼───────┼───────┼───────┤
│張巫箱  │48000/360000  │32400/360000  │48000/360000  │
├────┼───────┼───────┼───────┤
│張銘峰  │30000/360000  │30000/360000  │30000/360000  │
├────┼───────┼───────┼───────┤
│張木寸  │30000/360000  │30000/360000  │30000/360000  │
├────┼───────┼───────┼───────┤
│張木東  │30000/360000  │30000/360000  │30000/360000  │
├────┼───────┼───────┼───────┤
│張慶宗  │30000/360000  │30000/360000  │30000/360000  │
├────┼───────┼───────┼───────┤
│張玉柱  │18000/360000  │18000/360000  │18000/360000  │
├────┼───────┼───────┼───────┤
│張素珍  │21540/360000  │22095/360000  │20262/360000  │
├────┼───────┼───────┼───────┤
│張劉甜  │9000/360000   │9000/360000   │9000/360000   │
├────┼───────┼───────┼───────┤
│張龍森  │6000/360000   │6000/360000   │6000/360000   │
├────┼───────┼───────┼───────┤
│張論海  │6000/360000   │6000/360000   │6000/360000   │
├────┼───────┼───────┼───────┤
│張倚傳  │6000/360000   │6000/360000   │6000/360000   │
├────┼───────┼───────┼───────┤
│張明祥  │10000/360000  │10000/360000  │10000/360000  │
├────┼───────┼───────┼───────┤
│張明興  │10000/360000  │10000/360000  │10000/360000  │
├────┼───────┼───────┼───────┤
│張明麟  │10000/360000  │10000/360000  │10000/360000  │
├────┼───────┼───────┼───────┤
│張  信  │8460/360000   │7905/360000   │9738/360000   │
├────┼───────┼───────┼───────┤
│蘇張麗華│900/360000    │8880/360000   │     0        │
├────┼───────┼───────┼───────┤
│張尚潤  │     0        │5200/360000   │     0        │
├────┼───────┼───────┼───────┤
│張錫英  │     0        │5200/360000   │     0        │
├────┼───────┼───────┼───────┤
│張錫大  │     0        │5200/360000   │     0        │
└────┴───────┴───────┴───────┘
附表二 ：
┌────┬───────┬───────┬───────┐
│        │編    號    一│編    號    二│編    號    三│
│共有人  ├───────┼───────┼───────┤
│        │附圖一所示編號│附圖一所示編號│附圖一所示編號│
│        │W1部分應有部分│W2部分應有部分│W3部分應有部分│
│        │之比例        │之比例        │之比例        │
├────┼───────┼───────┼───────┤
│張進明  │9000/359100   │9000/335520   │9000/360000   │
├────┼───────┼───────┼───────┤
│張文慶  │18000/359100  │18000/335520  │18000/360000  │
├────┼───────┼───────┼───────┤
│張加宜  │7500/359100   │7500/335520   │7500/360000   │
├────┼───────┼───────┼───────┤
│張加成  │7500/359100   │7500/335520   │7500/360000   │
├────┼───────┼───────┼───────┤
│林張榮造│6900/359100   │6900/335520   │6900/360000   │
├────┼───────┼───────┼───────┤
│張堂入  │21600/359100  │13620/335520  │22500/360000  │
├────┼───────┼───────┼───────┤
│張江秀任│15600/359100  │15600/335520  │15600/360000  │
├────┼───────┼───────┼───────┤
│張巫箱  │48000/359100  │32400/335520  │48000/360000  │
├────┼───────┼───────┼───────┤
│張銘峰  │30000/359100  │30000/335520  │30000/360000  │
├────┼───────┼───────┼───────┤
│張木寸  │30000/359100  │30000/335520  │30000/360000  │
├────┼───────┼───────┼───────┤
│張木東  │30000/359100  │30000/335520  │30000/360000  │
├────┼───────┼───────┼───────┤
│張慶宗  │30000/359100  │30000/335520  │30000/360000  │
├────┼───────┼───────┼───────┤
│張玉柱  │18000/359100  │18000/335520  │18000/360000  │
├────┼───────┼───────┼───────┤
│張素珍  │21540/359100  │22095/335520  │20262/360000  │
├────┼───────┼───────┼───────┤
│張劉甜  │9000/359100   │9000/335520   │9000/360000   │
├────┼───────┼───────┼───────┤
│張龍森  │6000/359100   │6000/335520   │6000/360000   │
├────┼───────┼───────┼───────┤
│張論海  │6000/359100   │6000/335520   │6000/360000   │
├────┼───────┼───────┼───────┤
│張倚傳  │6000/359100   │6000/335520   │6000/360000   │
├────┼───────┼───────┼───────┤
│張明祥  │10000/359100  │10000/335520  │10000/360000  │
├────┼───────┼───────┼───────┤
│張明興  │10000/359100  │10000/335520  │10000/360000  │
├────┼───────┼───────┼───────┤
│張明麟  │10000/359100  │10000/335520  │10000/360000  │
├────┼───────┼───────┼───────┤
│張  信  │8460/359100   │7905/335520   │9738/360000   │
└────┴───────┴───────┴───────┘
 附表三：
┌────┬───────────────────────────┐
│        │                補償人及補償金額（新台幣）            │
│受償人及├────────────────┬──────────┤
│        │      附圖一所示編號W2部分      │附圖一所示編號W1部分│
│受償金額├───┬───┬───┬────┼──────────┤
│        │張尚潤│張錫英│張錫大│蘇張麗華│蘇張麗華            │
├────┼───┼───┼───┼────┼──────────┤
│張堂入  │932元 │932元 │932元 │1591元  │55元                │
├────┼───┼───┼───┼────┼──────────┤
│張加成  │513元 │513元 │513元 │876元   │19元                │
├────┼───┼───┼───┼────┼──────────┤
│張江秀任│1067元│1067元│1067元│1822元  │40元                │
├────┼───┼───┼───┼────┼──────────┤
│張木寸  │2052元│2052元│2052元│3504元  │77元                │
├────┼───┼───┼───┼────┼──────────┤
│張劉甜  │616元 │616元 │616元 │1051元  │23元                │
├────┼───┼───┼───┼────┼──────────┤
│張進明  │616元 │616元 │616元 │1051元  │23元                │
├────┼───┼───┼───┼────┼──────────┤
│張玉柱  │1231元│1231元│1231元│2102元  │46元                │
├────┼───┼───┼───┼────┼──────────┤
│張文慶  │1231元│1231元│1231元│2102元  │46元                │
├────┼───┼───┼───┼────┼──────────┤
│張  信  │541元 │541元 │541元 │923元   │22元                │
├────┼───┼───┼───┼────┼──────────┤
│張明祥  │684元 │684元 │684元 │1168元  │26元                │
├────┼───┼───┼───┼────┼──────────┤
│張明興  │684元 │684元 │684元 │1168元  │26元                │
├────┼───┼───┼───┼────┼──────────┤
│張明麟  │684元 │684元 │684元 │1168元  │26元                │
├────┼───┼───┼───┼────┼──────────┤
│張素珍  │1151元│1151元│1151元│2580元  │55元                │
└────┴───┴───┴───┴────┴──────────┘